臺中高等行政法院判決
　　　　　　　　　　　　　　　　　　 94年度訴字第00198號
　　　　　　　　　　　　　　　.
原　　　告　甲○○
原告參加人　丙○○○
原告參加人　己○○
原告參加人　庚○○
原告參加人　丁○○
原告參加人　戊○○○
原告參加人　辛○○
被　　　告　財政部臺灣省中區國稅局
代　表　人　乙○○
訴訟代理人　壬○○
上列當事人間因營利事業所得稅事件，原告不服財政部中華民國
94年3月23日台財訴字第09300470960號訴願決定，提起行政訴訟
。本院判決如下︰
　　主  文
原告之訴駁回。
訴訟費用由原告負擔。
　　事  實
一、事實概要：
    緣庚○○、辛○○及黃再添等 3人未依規定申請營業登記，
    合夥興建房屋出售，經彰化縣稅捐稽徵處查獲民國（以下同
    ）85年度漏報營業收入新臺幣（以下同）33,397,797元，被
    告所屬彰化縣分局依通報資料核定全年所得額3,339,780元
    ，應補稅額824,945元，另徵怠報金164,989元。原告（即黃
    再添之繼承人）不服，申經復查，未獲變更，向財政部提起
    訴願，遭駁回，遂提起本件行政訴訟。
二、兩造之聲明：
    (一)原告聲明求判決：
      1.訴願決定及原處分均撤銷。
      2.訴訟費用由被告負擔。
　　(二)被告聲明求為判決：
      1.原告之訴駁回。
      2.訴訟費用由原告負擔。
三、兩造之陳述：
    (一)原告部分：
      1.訴願決定書未引用被告中區國稅法一字第0930038096號
        及0930034795號函請原告及庚○○提示帳證供核之內容
        或其他事證，顯見被告確實違反證據原則，應予廢棄。
      2.庚○○等3人已於86年12月12日分別以再添建設行、聰
        明建設行及添水建設行向被告申報85年度營利事業所得
        稅之事實，與被告核定營利事業所得稅繳款書及未申報
        核定通知書之事實，其權利義務主體皆係庚○○等3人
        ，且事實標的亦同為「和美鎮○○里○○路建屋出售房
        屋14棟」，依財政部79年6月19日台財稅第000000000號
        函：「‧‧‧繳費人所欠工程受益費已依法確定，而又
        有應退還稅捐時似可類推適用民法有關抵銷之規定，惟
        以權利義務主體相同者始有適用之餘地。」及財政部91
        年1月3日台財稅第0000000000號函：「查稅捐稽徵法第
        29條‧‧‧第49條規定‧‧‧如有應退之稅捐及利息，
        應依照上開條文規定，先由稽徵機關抵欠。‧‧‧」及
        法務部 72年1月20日法律字第0723號函規定，將庚○○
        等 3人獨資型態所繳納營利事業所得稅抵繳合夥型態之
        應納稅額，方符合法紀，被告未依上開規定將庚○○等
        3 人以獨資型態繳納之營利事業所得稅抵繳同一權利主
        體及相同事實標的合夥型態之營利事業所得稅額，顯有
        違誤，原處分及訴願決定書未引用確實事證，已違反證
        據原則，確有違誤，應予廢棄。
      3.參照台中高等行政法院 91年度訴字第694號裁定書內容
        ，與本件確屬同一事件，又依司法院釋字第 224號解釋
        ：「申請復查者，需於行政救濟程序確定後始予強制執
        行」參照行政法院44年裁字第 9號判例，當事人對於行
        政法院之判決提起再審之訴，應屬行政訴訟程序即行政
        救濟程序尚未確定，故關於庚○○等3人營業稅行政救
        濟案，原告皆已提起抗告或上訴，應尚未確定。
      4.綜上所述，被告所為答辯內容違反證據原則，不足參酌
        ，原處分及訴願決定無以維持，均應予撤銷。
    (二)被告部分：
      1.按「納稅義務人未依規定期限辦理結算申報者，稽徵機
        關應即填具滯報通知書，送達納稅義務人，限於接到滯
        報通知書之日起15日內補辦結算申報；其逾限仍未辦理
        結算申報者，稽徵機關應依查得之資料或同業利潤標準
        ，核定其所得額及應納稅額。」「稽徵機關進行調查或
        復查時，納稅義務人應提示有關各種證明所得額之帳簿
        、文據；其未提示者，稽徵機關得依查得之資料或同業
        利潤標準，核定其所得額。」為所得稅法第79條第1項
        前段及第83條第1項所明定。次按「納稅義務人如對核
        定之營業稅及營利事業所得稅不服，應分別依照稅捐稽
        徵法第35條規定申請復查。但稽徵機關對有關營利事業
        所得稅部分復查之申請，可暫緩依稅捐稽徵法第35條第
        2項規定作成決定，並通知納稅義務人俟營業稅部分經
        復查、訴願或行政訴訟終結決定或判決應補徵或退還稅
        款後，再依營業稅部分確定之事實，作為營利事業所得
        稅復查決定之參考。」為財政部80年8月8日台財稅第80
        0695600號函所明釋。
      2.庚○○、辛○○及黃再添等3人未依規定申請營業登記
        ，於85年間合夥興建彰化縣和美鎮○○里○○路房屋14
        棟出售，經審計部臺灣省彰化縣審計室查獲，通報彰化
        縣稅捐稽徵處查證審理。庚○○等 3人嗣於86年10月14
        日分別以獨資型態辦理設籍課稅，並以房屋評定現值申
        報銷售額，惟依庚○○在該處談話筆錄、土地買賣及房
        屋委建契約書、不動產買賣契約書及相關帳載資料查明
        係屬合夥興建房屋出售，查獲漏報營業收入33,397,797
        元，通報被告原查依前揭規定按房屋建築營造業（行業
        標準代號：4600－13）同業利潤標準淨利率10﹪核定全
        年所得額3,339,780元。
      3.原告不服，主張庚○○等 3人已於86年12月12日分別以
        再添建設行、聰明建設行及添水建設行向被告申報85年
        度營利事業所得稅，又此件營業稅行政救濟案，皆依法
        已提起抗告或上訴，故尚未確定，又庚○○等 3人以獨
        資型態繳納營利事業所得稅部分之事實，與被告核定營
        利事業所得稅繳款書及未申報核定通知書之事實，其權
        利義務主體皆係庚○○等 3人，且事實標的亦同為「和
        美鎮○○里○○路建屋出售房屋14棟」，應將庚○○等
        3 人獨資型態所繳納營利事業所得稅抵繳合夥型態之應
        納稅額，方符合法紀云云。申經復查決定及訴願決定以
        ，本件同一漏稅事實營業稅行政救濟，經最高行政法院
        裁定駁回確定，營利事業所得稅部分，被告依通報資料
        以合夥組織為課稅主體課徵營利事業所得稅並無不合，
        又被告函請原告及庚○○提示帳證供核，惟迄未提示，
        原核定並無不合，乃予維持。另庚○○等 3人以獨資型
        態申報營利事業所得稅部分，已另行通報被告所屬彰化
        縣分局辦理退稅事宜。查原告向臺中高等行政法院提起
        「課以義務訴訟」，請求被告應作成撤銷 89年10月2日
        彰稅法字第 122645號函「囑託禁止處分不動產登記書」
        對黃再添不動產禁止處分之行政處分，因未依法律規定
        先踐行訴願之前置程序而遭法院認定此起訴為不合法，
        以 91年度訴字第694號裁定駁回，原告不服提起抗告，
        惟核與庚○○等3人合夥之營業稅及罰鍰案件，並非同
        一事件。次查庚○○等 3人合夥之營業稅及罰鍰案件，
        原告循序提起行政救濟，業經最高行政法院對原告起訴
        不合法部分，以 92年度裁字第848號裁定駁回；起訴無
        理由部分，以 92年度判字第815號判決駁回，全案即告
        確定，原告對已確定之裁定及判決，提起再審之訴，仍
        分遭台中高等行政法院92年度再字第13號裁定及92年度
        再字第14號判決駁回，原告訴稱有關本件同一漏稅事實
        營業稅尚未確定乙節，顯非事實。又原告主張將庚○○
        等 3人以獨資型態申報營利事業所得稅應退還稅捐部分
        抵繳合夥型態欠繳之營利事業所得稅乙節，查庚○○等
        3 人自行分別以獨資型態申報營利事業所得稅與被告核
        定庚○○等 3人應以合夥型態課徵營利事業所得稅，二
        者係屬不同課稅主體，依財政部79年6月19日台財稅第7
        90125274號函規定，其退稅抵繳積欠稅款應以權利義務
        主體相同者為限，是其主張核不足採。
      4.行政訴訟意旨略謂：1.財政部訴願決定書未引用被告中
        區國稅法一字第0930038096號及0930034795號函請原告
        及庚○○提示帳證供核之內容或其他事證，顯見被告機
        關確實已違反證據原則，應予廢棄。2.庚○○等3人以
        獨資型態繳納營利事業所得稅部分之事實，與被告核定
        營利事業所得稅繳款書及未申報核定通知書之事實，其
        權利義務主體皆係庚○○等 3人，且事實標的亦同為「
        和美鎮○○里○○路建屋出售房屋14棟」，應依財政部
        79年6月19日台財稅第000000000號、財政部91年1月3日
        台財稅第0000000000號及法務部 72年1月20日法律字第
        0723號函規定，將庚○○等 3人獨資型態所繳納營利事
        業所得稅抵繳合夥型態之應納稅額，方符合法紀，被告
        未依上開規定將庚○○等 3人以獨資型態繳納之營利事
        業所得稅抵繳同一權利主體及相同事實標的合夥型態之
        營利事業所得稅額，顯有違誤，訴願決定書未引用確實
        事證，已違反證據原則，亦有違誤。3.參照台中高等行
        政法院 91年度訴字第694號裁定書內容，本件確屬同一
        事件，又關於「確定」依司法院釋字第 224號解釋，係
        指行政救濟程序確定而言，當事人對於行政法院之判決
        提起再審之訴，應屬行政訴訟程序即行政救濟程序尚未
        確定，故關於庚○○等 3人營業稅行政救濟案，原告皆
        已提起抗告或上訴，應尚未確定云云。
      5.有關庚○○等 3人自行分別以獨資型態申報營利事業所
        得稅與被告核定庚○○等 3人應以合夥型態課徵營利事
        業所得稅部分，依財政部86年5月7日台財稅第86189447
        9 號函釋：「獨資組織營利事業對外雖以所經營之商號
        名義營業，實際上仍屬個人之事業，應以該獨資經營之
        自然人為權利義務之主體」及財政部74年台財稅第1403
        5 號函「‧‧‧合夥組織，雖已辦理註銷登記，惟尚未
        依法定程序辦理清理完結‧‧‧該合夥組織仍屬存在，
        其所欠繳之稅款，應以合夥主體○○餐廳名義移罰」規
        定，二者係屬不同課稅主體，依財政部79年6月19 日台
        財稅第 000000000號函規定，其退稅抵繳積欠稅款應以
        權利義務主體相同者為限，原告主張應將庚○○等 3人
        獨資型態所繳納營利事業所得稅抵繳合夥型態之應納稅
        額，無足可採。
      6.次查，有關行政救濟程序確定，依稅捐稽徵法第34條第
        3項規定「所稱確定，係指左列各種情形‧‧‧五、經
        行政訴訟判決者。」，其中行政訴訟判決，依行政訴訟
        法第195條、第200條、第255條及256條規定，係指第一
        審訴訟程序、上訴審程序所為判決而言，又依行政訴訟
        法第273條第1項規定，再審之訴係對於確定終局判決聲
        明不服，故本件同一漏稅事實營業稅行政救濟，業經最
        高行政法院對原告起訴不合法部分，以 92年裁字第848
        號裁定駁回；起訴無理由部分，以92年判字第815號判
        決駁回，全案即告確定，原告對已確定之裁定及判決，
        提起再審之訴經臺中高等行政法院裁定及判決駁回後，
        再提起抗告及上訴，原告引用司法院釋字第224號解釋
        ：「申請復查者，須於行政救濟程序確定後始予強制執
        行。」而認定對於行政法院之判決提起再審之訴係屬行
        政救濟程序尚未確定乙節，顯屬誤解。
      7.再查，依台中高等行政法院 91年度訴字第694號裁定略
        以「是就本件原告前開聲明（一）、（二）、（三）部
        分，與大院 91年度訴字第14號判決原聲明1部分：係就
        原告不服財政部91年3月5日台財訴字第0900032053號訴
        願決定（原處分為彰化縣稅捐稽徵處90年3月7日彰稅法
        字第 67816號復查決定）請求判決之行政處分，並非同
        一；且大院91年度再字第14號判決原告聲明1部分，係
        請求撤銷彰化縣稅捐稽徵處90年3月7日彰稅法字第6781
        6 號復查決定及該訴願決定，該判決係認彰化縣稅捐稽
        徵處89年7月18日彰稅法字第117368號處分，因受處分
        人庚○○等3人未依限申請復查，即已確定‧‧‧故本
        件原告之請求，與大院91年訴字第14號判決之訴訟標的
        均屬不同，無同一事件之問題。」故原告主張該裁定內
        容與本件同一漏稅事實營業稅係屬同一事件部分，核無
        足採。
      8.末查，被告於93年6月18日分別以中區國稅法一字第093
        0038096號及第 0930034795號函請原告及庚○○提示帳
        證資料供核，惟迄未提示，被告乃依彰化縣稅捐稽徵處
        之通報資料按首揭稅法規定依同業利潤標準核定並無不
        合，原告未盡提示有關各種證明所得額之帳簿文據之協
        力義務，反而以財政部訴願決定書未引用被告函請原告
        提示帳證資料供核等內容，訴稱被告違反證據原則，顯
        屬卸詞，是其所訴並無可採。
      9.按「納稅義務人逾第79條規定之補報期限，仍未辦理結
        算申報，經稽徵機關依查得資料或同業利潤標準核定其
        所得額及應納稅額者，應按核定應納稅額另徵20﹪怠報
        金。」為所得稅法第108條第2項前段所明定。庚○○等
        3 人未依規定辦理85年度營利事業所得稅結算申報，經
        被告依首揭所得稅法第79條規定填具滯報通知書函請補
        辦申報，庚○○等3人逾期仍未辦理，被告核定怠報金1
        64,989元並無不合。
      10.基上論結，原處分及所為復查、訴願決定並無違誤，請
        准如訴之聲明判決。
　　理  由
一、按「納稅義務人未依規定期限辦理結算申報者，稽徵機關應
    即填具滯報通知書，送達納稅義務人，限於接到滯報通知書
    之日起15日內補辦結算申報；其逾限仍未辦理結算申報者，
    稽徵機關應依查得之資料或同業利潤標準，核定其所得額及
    應納稅額。」為所得稅法第79條第 1項前段所明定。次按「
    納稅義務人逾第79條規定之補報期限，仍未辦理結算申報，
    經稽徵機關依查得資料或同業利潤標準核定其所得額及應納
    稅額者，應按核定應納稅額另徵20﹪怠報金。」所得稅法第
    108條第2項前段亦定有明文。
二、本件原告之亡父黃再添與參加人庚○○、辛○○等 3人未依
    規定申請營業登記，於85年間合夥興建彰化縣和美鎮○○里
    ○○路房屋14棟出售，經審計部臺灣省彰化縣審計室查獲，
    通報彰化縣稅捐稽徵處查證審理。庚○○等 3人嗣於86年10
    月14日分別以獨資型態辦理設籍課稅，並以房屋評定現值申
    報銷售額，惟依庚○○在該處談話筆錄、土地買賣及房屋委
    建契約書、不動產買賣契約書及相關帳載資料查明係屬合夥
    興建房屋出售，查獲漏報營業收入33,397,797元，通報被告
    機關，因庚○○等 3人未依規定辦理85年度營利事業所得稅
    結算申報，經被告所屬彰化縣分局依首揭所得稅法第79條規
    定填具滯報通知書函請補辦申報，庚○○等 3人逾期仍未辦
    理，被告所屬彰化縣分局初查乃按房屋建築營造業（行業標
    準代號：4600－13）同業利潤標準淨利率10﹪核定全年所得
    額3,339,780元，並另徵怠報金164,989元，原告不服申請復
    查及提起訴願俱予駁回，經核與首揭法律之規定並無不合。
三、原告不服，起訴意旨略稱，被告既認原告之亡父黃再添與參
    加人庚○○、辛○○等 3人於85年間合夥興建彰化縣和美鎮
    ○○里○○路房屋14棟出售，並自認該 3人均曾以獨資營業
    身分申報營利事業所得稅，經被告核發稅單由該 3人繳納完
    畢，則其納稅主體均為黃再添與庚○○、辛○○等 3人，課
    稅之標的亦均為在彰化縣和美鎮○○里○○路建築房屋14棟
    出售，依財政部79年6月19日台財稅第000000000號函稱：「
    ‧‧‧繳費人所欠工程受益費已依法確定，而又有應退還稅
    捐時似可類推適用民法有關抵銷之規定，惟以權利義務主體
    相同者始有適用之餘地。」及財政部91年1月3日台財稅第09
    00454122號函稱：「查稅捐稽徵法第29條‧‧‧第49條規定
    ‧‧‧如有應退之稅捐及利息，應依照上開條文規定，先由
    稽徵機關抵欠。‧‧‧」及法務部 72年1月20日法律字第07
    23號函規定，將庚○○等 3人獨資型態所繳納營利事業所得
    稅抵繳合夥型態之應納稅額，方符合法紀，被告未依上開規
    定將庚○○等3 人以獨資型態繳納之營利事業所得稅抵繳同
    一權利主體及相同事實標的合夥型態之營利事業所得稅額，
    顯有違誤云云。嗣又稱被告認庚○○等 3人係合夥經營，並
    非獨資事業，並未舉證以實其說，倘認其等確為合夥事業，
    惟依彰化縣稅捐稽徵處 87彰稅法字第35015號對其亡父黃再
    添營業稅事件所作復查決定書記載，庚○○等人在彰化縣和
    美鎮○○里○○路興建房屋14棟出售，其持股為黃再添5股
    （黃正一1股、謝孝慶0.5股、鄭枝清0.5股併入其股份）、
    庚○○3股、辛○○2股，則其合夥人數應係5人，並非3人云
    云。
四、查庚○○、辛○○及黃再添等 3人未依規定申請營業登記，
    於85年間合夥興建彰化縣和美鎮○○里○○路房屋14棟出售
    一節，有庚○○在彰化縣稅捐稽徵處談話筆錄及其提出之土
    地買賣及房屋委建契約書、不動產買賣契約書及相關帳載資
    料，可資證明其 3人係屬合夥興建房屋出售；且「納稅義務
    人如對核定之營業稅及營利事業所得稅不服，應分別依照稅
    捐稽徵法第35條規定申請復查。但稽徵機關對有關營利事業
    所得稅部分復查之申請，可暫緩依稅捐稽徵法第 35條第2項
    規定作成決定，並通知納稅義務人俟營業稅部分經復查、訴
    願或行政訴訟終結決定或判決應補徵或退還稅款後，再依營
    業稅部分確定之事實，作為營利事業所得稅復查決定之參考
    。」業經財政部 80年8月8日台財稅第800695600號函釋在案
    ，經查財政部作此解釋，係以營業稅與營利事業所得稅其課
    徵之客體相同，僅營業稅係屬間接稅，而營利事業所得稅則
    為直接稅，其計算方法有所不同而已；為免同一課徵事實，
    重複調查，浪費國家資源，亦增加納稅人之勞費，而作之解
    釋，經核其內容，並無違反法律之規定，被告係其下級機關
    自得予以適用。本件庚○○、辛○○及黃再添等3人於85年
    間合夥興建彰化縣和美鎮○○里○○路房屋14棟出售，未辦
    營業登記及申報營業稅部分，業經彰化縣稅捐稽徵處核定補
    徵營業稅及罰鍰，原告不服循序提起行政救濟，業經最高行
    政法院對原告起訴不合法部分，以92年度裁字第848號裁定
    駁回；起訴無理由部分，以92年度判字第815號判決駁回，
    全案即告確定，原告對已確定之裁定及判決，提起再審之訴
    ，亦分由本院以92年度再字第13號裁定及92年度再字第14號
    判決駁回在案，則依財政部80年8月8日台財稅第800695600
    號函釋意旨，被告亦得以補徵庚○○、辛○○及黃再添「合
    夥營業」之營業稅及罰鍰之確定事實，作為認定系爭營利事
    業所得稅係由庚○○、辛○○及黃再添「合夥經營」之相關
    證據。至於黃正一、謝孝慶、鄭枝清3人在黃再添持有之5股
    中持有共計2股部分，既係併入黃再添之股份內，即屬隱名
    合夥，依民法第702條規定：「隱名合夥人之出資，其財產
    權移屬於出名營業人。」則被告對系爭營業以庚○○、辛○
    ○及黃再添3人合夥核課，亦無不合。原告謂被告並無證據
    足資證明庚○○、辛○○及黃再添3人係合夥建屋出售，且
    倘認係屬合夥，亦應認係5人合夥云云，自屬無據。
五、有關庚○○等3人自行分別以獨資型態申報營利事業所得稅
    與被告核定庚○○等3人應以合夥型態課徵營利事業所得稅
    部分。按「獨資組織營利事業對外雖以所經營之商號名義營
    業，實際上仍屬個人之事業，應以該獨資經營之自然人為權
    利義務之主體」（財政部86年5月7日台財稅第861894479號
    函釋意旨參照）。而民法第668條規定：「各合夥人之出資
    及其他合夥財產，為合夥人全體之公同共有。」同法第697
    條第1項規定：「合夥財產應先清償合夥債務，其債務未至
    清償期，或在訴訟中者，應將其清償所必需之數額，由合夥
    財產中劃出保留之。」故財政部74年台財稅第14035號函釋
    稱「‧‧‧合夥組織，雖已辦理註銷登記，惟尚未依法定程
    序辦理清理完結‧‧‧該合夥組織仍屬存在，其所欠繳之稅
    款，應以合夥主體○○餐廳名義移罰。」足徵獨資事業與合
    夥事業，二者係屬不同課稅主體，原告既引述財政部79年6
    月19日台財稅第000000000號函釋意旨，主張退稅抵繳積欠
    稅款應以權利義務主體相同者為限，則原告復主張應將庚○
    ○等3人獨資型態所繳納營利事業所得稅抵繳合夥型態之應
    納稅額，自屬前後矛盾。本件被告已一再陳明有關庚○○、
    辛○○及黃再添3人以獨資事業所繳納之營利事業所得稅，
    原告可申請退稅，自無侵害原告之權益，併予明。
六、末查本件被告因庚○○提出之帳證資料不全，尚難據以核定
    該合夥事業之營利事業所得稅，因課稅資料由納稅人掌管，
    並非由稽徵機關掌管，被告乃於93年6月18日分別以中區國
    稅法一字第0930038096號及第0930034795號函請原告及庚○
    ○提示帳證資料供核。查原告已收受該書函一節，有原告於
    93年6月10日向被告提出之陳情書一紙內載：「關於鈞局93.
    6.8中區國稅法一字第93004623號函說明第二『提供85年度
    出售房屋相關成本費用等帳證供核』，其未明確提出應提供
    何人之「出售房屋機關成本費用等帳證供核」等語，可證原
    告確已收受被告通知應提出85年度出售房屋相關成本費用等
    帳證供核，惟該合夥3人均未提示，被告乃依彰化縣稅捐稽
    徵處之通報資料按首揭稅法規定依同業利潤標準核定，核與
    上開所得稅法第108條第2項前段之規定，並無不合。
七、綜上所述，本件被告以庚○○、辛○○及黃再添3人於85年
    間未依規定申請營業登記，合夥建屋出售，經被告發給滯報
    通知書，限於接到滯報通知書之日起15日內補辦結算申報；
    仍逾限未辦理結算申報，乃依同業利潤標準核課該合夥全年
    所得額3,339,780元，應補稅額824,945元，另徵怠報金164,
    989元，於法並無不合，復查及訴願決定予以維持，亦稱允
    洽，原告訴請撤銷為無理由，應予駁回。
據上論結，本件原告之訴為無理由，依行政訴訟法第195條第1項
後段、第98條第3項前段，判決如主文。
中　　華　　民　　國　　94　　年　　10　　月　　13　　日
                  第二庭審判長法  官　王　茂　修
                              法  官　王  德  麟
                              法  官　林　金　本
以上正本證明與原本無異。
如不服本判決，應於判決送達後20日內向本院提出上訴書狀，其
未表明上訴理由者，應於提起上訴後20日內向本院提出上訴理由
書（須依對造人數附具繕本）；如於本判決宣示或公告後送達前
提起上訴者，應於判決送達後20日內補提上訴理由書（須附繕本
）。未表明上訴理由者，逕以裁定駁回。
提起上訴應預繳送達用雙掛號郵票390元（34元及5元郵票各10份
)。
中　　華　　民　　國　　94　　年  　10　月　　13     日
　　　　　　　　　　　　　　　書記官　林  淑  雯
